臺灣宜蘭地方法院行政訴訟裁定
111年度續收字第1191號
聲  請  人  內政部移民署

代  表  人  鐘景琨  
代  理  人  陳乃琳  


相  對  人  
即受收容人  DO QUANG HIEP  




上列聲請人因聲請續予收容事件，本院裁定如下：
    主  文
DO QUANG HIEP續予收容。
    理  由
一、依入出國及移民法第三十八條之四第一項規定：「暫予收容
    期間屆滿前，入出國及移民署認有續予收容之必要者，應於
    期間屆滿五日前附具理由，向法院聲請裁定續予收容」；又
    行政法院認續予收容之聲請有理由者，應為續予收容之裁定
    ，行政訴訟法第二百三十七條之十四第二項後段定有明文。
二、本件聲請意旨略以：本件受收容人因違反收容替代處分，在
    臺有非法工作之情事，符合入出國及移民法第三十八條第一
    項第一、二款情形，經聲請人於民國111年8月17日起暫予收
    容，並於同日為強制驅逐出國之處分。受收容人目前無相關
    旅行文件，無法依規定執行驅逐出國，其因逾期居留多日，
    顯有事實足認有行方不明、逃逸或不願自行出國之虞；又受
    收容人收容多日仍無法籌措返國機票費用，機票差額部分刻
    正申請就業安定基金支付中；另受收容人前次收容係依據入
    出國移民法第三十六條第二項第六款核予強制驅逐出國及暫
    予收容處分，並分別向臺灣新竹地方法院及本院聲請續予收
    容，惟因無返越班機，經聲請人停止收容並為收容替代處分
    （曾收容南投收容所59日、宜蘭收容所24日），後因受收容
    人違反收容替代處分且在臺非法工作，遂聲請人再次依入出
    國移民法之規定核予強制驅逐出國及暫予收容處分；另受收
    容人前二次均係因逾期居留經聲請人核予強制驅逐出國及暫
    予收容處分，本次係因受收容人於收容替代處分期間失聯且
    在臺另有非法工作之情，與前次收容行為不同，收容期間應
    無須合併計算；再受收容人於收容替代處分期間失聯且在臺
    另有非法工作之情，顯證其不願自行出國，非以收容難以執
    行驅逐出國，不適合再次替代處分。爰依入出國及移民法第
    三十八條之四第一項規定，聲請裁定續予收容等語，並提出
    內政部移民署外來人士收容入所申請表暨案件接收通知書、
    內政部移民署暫予收容處分書、內政部移民署驅逐出國處分
    書、受收容人筆錄、內政部移民署外人居停留資料查詢（外
    勞）─明細內容、外國人居停留查詢資料、內政部移民署北
    區事務大隊宜蘭收容所護照催討流向管制表、內政部移民署
    受收容人財物代管發還紀錄表影本、109年8月13日內政部移
    民署停止收容處分書、內政部移民署北區事務大隊桃園市專
    勤隊109年10月16日移署北桃勤字第1098159181號函、內政
    部移民署北區事務大隊桃園市專勤隊辦理收容替代處分定期
    報到紀錄表、110年11月19日內政部移民署停止收容處分書
    、內政部移民署北區事務大隊新北市專勤隊111年6月2日移
    署北新勤字第1118034060號函、內政部移民署北區事務大隊
    新北市專勤隊辦理收容替代處分定期報到紀錄表各1份為證
    。
三、經查，本院於111年8月30日依法遠距訊問相對人即受收容人
    ，且由內政部移民署人員到場陳述，並審閱相關證據資料後
    ，認受收容人之收容原因仍然存在，無入出國及移民法第三
    十八條第二項可為收容替代處分之情形，復無同法第三十八
    條之一第一項各款得不予收容情形，乃認有續予收容之必要
    。是本件聲請為有理由，相對人即受收容人應准續予收容。
四、另按外國人依第三十八條之一第一項不暫予收容或前條第一
    項廢止暫予收容處分或停止收容後，有下列情形之一，非予
    收容顯難強制驅逐出國者，入出國及移民署得再暫予收容，
    並得於期間屆滿前，向法院聲請裁定續予收容及延長收容：
    一、違反第三十八條之一第二項之收容替代處分。二、廢止
    暫予收容處分或停止收容之原因消滅。前項外國人再次收容
    之期間，應與其曾以同一事件收容之期間合併計算，且最長
    不得逾一百日，入出國及移民法第三十八條之八定有明文。
    經查，本件受收容人雖前因違反入出國及移民法第三十一條
    第一項規定，符合入出國及移民法第三十六條第二項之情形
    ，經聲請人分別於109年6月16日為強制驅逐出國處分及暫予
    收容處分，並經臺灣新竹地方法院於109年6月29日以109年
    度續收字第329號為續予收容處分確定，嗣於109年8月13日
    經聲請人停止收容並為收容替代處分；嗣因違反收容替代處
    分經聲請人於110年10月27日再次為強制驅逐出國處分及暫
    予收容處分，並經本院於110年11月9日以110年度續收字第1
    459號為續予收容處分確定，前揭收容期間合計為八十三日
    ，惟受收容人於我國另有非法工作之情形，經聲請人另依入
    出國及移民法第三十六條第二項及第十八條第一項第十二款
    之規定為強制驅逐出國處分及暫予收容處分，顯與前案收容
    處分非同一事由，非屬前揭入出國及移民法第三十八條之八
    所稱同一事件，前次受收容日數不併計入本次收容期間，附
    此敘明。
五、據上論結，依行政訴訟法第二百三十七條之十四第二項後段
    ，裁定如主文。
中    華    民    國    111    年    8    月    30    日
 　　　　　　     行政訴訟庭 法　官　林惠玲
以上正本證明與原本無異。
如不服本裁定，應於裁定送達後5日內，向本院提出抗告狀。（
應附繕本）
                             書記官  陳蒼仁
中　　華　　民　　國　　111 　年　　8 　　月　　30　　日